臺灣苗栗地方法院刑事判決　　　　　　　 96年度訴字第461號
公　訴　人　臺灣苗栗地方法院檢察署檢察官
被　　　告　乙○○
　　　　　　　　　　弄1號
　　　　　　　　　　（現於臺灣臺中監獄苗栗分監另案執行中）
指定辯護人　本院公設辯護人　甲○○
上列被告因違反槍砲彈藥刀械管制條等案件，經檢察官提起公訴
（96年度偵緝字第136 號），本院判決如下：
    主  文
乙○○未經許可，持有可發射子彈具有殺傷力之手槍，累犯，處
有期徒刑伍年陸月，併科罰金新臺幣伍萬元，罰金如易服勞役，
以新臺幣壹仟元折算壹日。扣案之具殺傷力之菲律賓ARMSCOR 廠
1911A2型口徑9mm （9X19mm）制式半自動手槍壹支（含彈匣貳個
，槍枝管制編號0000000000）、口徑9mm （9X19）制式子彈拾顆
及口徑9mm （9X19）制式子彈（霰彈型）貳顆均沒收。
　　犯罪事實
一、乙○○曾因違反毒品危害防制條例案件，經本院以90年易字
    第144 號判決，判處有期徒刑7 月確定，甫於民國92年4 月
    9 日執行完畢。
二、詎乙○○仍不知悔改，明知未經許可，不得非法持有具殺傷
    力之槍枝、子彈，竟基於持有具殺傷力之手槍及子彈之犯意
    ，於93年4 、5 月間某日，在苗栗縣頭份鎮斗煥坪郵局附近
    之巷弄內，自真實姓名年籍不詳、名為「曾雍煥」之成年男
    子處，收受如附表一編號一至四所示之槍、彈（其中附表一
    編號一、三、四所示之槍彈均具有殺傷力），作為賭債之質
    押物，乙○○並自斯時起未經許可而持有之。嗣於94年12月
    27日23時30分許，為警執行搜索時，於苗栗縣竹南鎮○○街
    90號111 號房及乙○○所駕駛之車牌號碼3F-8081 號自小客
    車內，起出上開槍、彈，而查獲上情。
三、案經苗栗縣警察局竹南分局報請臺灣苗栗地方法院檢察署檢
    察官偵查後起訴。
    理  由
一、認定犯罪事實所根據的證據及理由：
（一）被告乙○○於偵訊及審理中之自白前揭持有附表一所示槍
      、彈等物之事實等語明確（見95年度偵字第183 號卷第41
      至第42頁；審卷第31頁）。
（二）復有如附表一編號一至四所示之物扣案可佐（見同上偵卷
      第29頁）。
（三）扣案如附表編號一至四所示之槍彈，經送內政部警政署刑
      事警察局鑑驗結果，認(1)附表一編號一所示扣案具殺傷力
      之菲律賓ARMSCOR 廠1911A2型口徑9mm （9X19mm）制式半
      自動手槍1 支（含彈匣2 個，槍枝管制編號0000000000）
      ，槍號為「988878」，槍管內具六條右旋來復線，機械性
      能良好，可擊發口徑9mm （9X19）制式子彈，認具殺傷力
      。(2)附表一編號二所示之改造手槍1 支（含彈匣1 個，槍
      枝管制編號0000000000），認係由仿BERETTA 廠93R 型半
      自動手槍製造之金屬槍枝，車通槍管內阻鐵改造而成之改
      造手槍，經檢視，其扳機故障，無法供擊發子彈使用，依
      現狀，認不具殺傷力。(3)附表一編號三所示扣案之口徑9m
      m （9X19）制式子彈16顆，經採樣6 顆測試，可擊發，認
      均具殺傷力。(4)附表一編號四所示扣案之口徑9mm （9X19
      ）制式子彈（霰彈型），2 顆認具殺傷力乙節，有該局於
      95年3 月1 日出具之刑鑑字第0950001592號槍彈鑑定書1
      份附卷可稽（見同上偵卷第49頁至第54頁）。準此，扣案
      如附表一編號一、三、四所示之槍、彈確具有殺傷力乙節
      ，殆無疑義。
（四）綜上所述，被告乙○○之自白，核與事實相符，應堪採信
      。本件事證明確，被告上揭犯行，應堪認定，應予依法論
      科。
二、論罪科刑的理由：
（一）被告行為後，刑法業於94年2 月2 日經總統以華總一義字
      第09400014901 號令修正公布，並於95年7 月1 日施行（
      下稱新法，修正前刑法下稱舊法），參酌最高法院95 年5
      月23日刑事庭第八次會議決議，新法第2 條第1 項之規定
      ，係規範行為後法律變更所生新舊法律比較適用之準據法
      ，於新法施行後，應適用新法第2 條第1 項之規定（按：
      行為後法律有變更者，適用行為時之法律。但行為後法律
      有利於行為人者，適用最有利於行為人之法律），為「從
      舊從輕」之比較。另於比較時應就罪刑有關之共犯、未遂
      犯、想像競合犯、牽連犯、連續犯、結合犯，以及累犯加
      重、自首減輕暨其他法定加減原因（如身分加減）與加減
      比例等一切情形，本於統一性及整體性原則，綜其全部罪
      刑之結果而為比較。查本案涉及法律變更之部分，經附表
      二所示比較新舊刑法之規定結果（包括綜其全部罪刑之結
      果而為比較，及易刑處分之比較），其中綜合全部罪刑，
      ，以行為時法有利於被告，換言之，修正後之刑法，並無
      較修正前之刑法規定有利於被告，依新法第2 條第1 項前
      段規定，自應一體適用被告行為時之刑法。至罰金易服勞
      役部分，修正後之刑法較有利於被告，依新法第2 條第1
      項但書，自應適用裁判時之刑法。
（二）核被告所為，係犯槍砲彈藥刀械管制條例第7 條第4 項之
      未經許可持有可發射子彈具有殺傷力之手槍罪、同條例第
      12 條 第4 項之未經許可持有子彈罪。
（三）被告以一行為同時持有扣案之制式手槍及子彈，而觸犯上
      述持有手槍、子彈兩項罪名，為想像競合犯，依刑法第55
      條之規定，應從一重論以槍砲彈藥刀械管制條例第7 條第
      4 項之未經許可持有可發射子彈具有殺傷力手槍罪。
（四）查被告有如犯罪事實欄一所載之犯罪前科執行情形，有台
      灣高等法院被告全國前案紀錄表、台灣苗栗地方法院檢察
      署刑案資料查註紀錄表在卷可稽，其受有期徒刑執行完畢
      後，5 年內再犯有期徒刑以上之本罪，為累犯，應依修正
      前刑法第47條之規定，加重其刑。
（五）量刑部分：
      爰審酌近年來我國非法槍枝、子彈氾濫，嚴重危害國人生
      命、身體及財產之安全，被告無視禁令，持有殺傷力較強
      之制式槍枝、子彈之行為，對社會治安仍存有潛在之危險
      ，參以被告前有如犯罪事實欄一所載之前科紀錄，有臺灣
      高等法院被告前案紀錄表附卷可稽，素行堪認不佳，本應
      嚴罰重懲，惟念及被告並未持該槍彈另犯他案，且其於偵
      、審中坦承犯行，有坦承悔過之具體表現，節省有限之司
      法資源，且開庭態度尚稱良好，併參以其生活狀況、品行
      、智識程度、犯罪之動機、目的、手段、所生危害等一切
      情狀，爰量處如主文所示之刑，並就罰金部分諭知易服勞
      役之折算標準，以資懲儆。
（六）沒收部分：
    1.扣案如附表一編號一、三、四所示之槍、彈經鑑定結果，
      認均有殺傷力，均屬違禁物，已如前述，除附表編號二所
      示之子彈鑑驗時經試射６顆，已喪失原有子彈之結構及效
      能，認不具殺傷力而不予沒收外，其餘均依刑法第38條第
      1 項第1 款規定宣告沒收。
    2.如附表一編號二所示之扣案物，經鑑定結果，認不具殺傷
      力，已如前述，故非違禁物，亦非依法應沒收之物，爰不
      予宣告沒收。
三、應適用之法條：
（一）刑事訴訟法第299條第1 項前段。
（二）槍砲彈藥刀械管制條例第7 條第4 項、第12條第4 項。
（三）刑法第2 條第1 項前段、第2 條第1 項但書、第11條前段
      、第55條、第42條第3 項前段、（修正前）第47條、第38
      條第1 項第1 款。
本案經檢察官陳佞如到庭執行職務。
中　　華　　民　　國　　96　　年　　8 　　月　　23　　日
                  刑事第二庭  審判長法　官   楊清益
                                    法  官   吳炳桂
                                    法  官   顧正德
以上正本證明與原本無異。
如不服本判決，應於判決送達後10日內向本院提出上訴狀（應抄
附繕本），其未敘述上訴理由者，應於上訴期間屆滿後20日內補
提理由書狀於本院，上訴於臺灣高等法院臺中分院。
                                    書記官   廖鳳美
中　　華　　民　　國　　96　　年　　8 　　月　　27　　日
附表一：
編號一：
扣案之具殺傷力之菲律賓ARMSCOR 廠1911A2型口徑9mm （9X19mm
）制式半自動手槍一支（含彈匣二個，槍枝管制編號0000000000
）。
編號二：
扣案之改造手槍一支（含彈匣一個，槍枝管制編號0000000000）
。
編號三：
扣案之口徑9mm （9X19）制式子彈十六顆（經採樣六顆實際測試
，可擊發，認均具殺傷力）。
編號四：
扣案之口徑9mm （9X19）制式子彈（霰彈型）二顆。
附表二：
┌─────┬───────────┬───────────┬──────────┐
│比較法條  │舊法於本案適用之法律效│新法於本案適用之法律效│依從舊從輕原則比較結│
│          │果                    │果                    │果                  │
├─────┼───────────┼───────────┼──────────┤
│刑法第33條│依修正前之刑法第33條第│依修正後之刑法第33條第│比較修正前後之主刑罰│
│          │5款 之規定，罰金為銀元│5款之規定，罰金刑為新 │金部分之數額，以95年│
│          │一元即新台幣三元以上。│臺幣一千元以上，以百元│7月1日修正公布施行前│
│          │                      │計算。                │之規定，較有利於被告│
│          │                      │                      │。                  │
├─────┼───────────┼───────────┼──────────┤
│刑法第47條│依修正前之刑法第47條之│依修正後刑法第47條第1 │被告故意犯本案之罪，│
│          │規定，應適用累犯之規定│項之規定，應適用累犯之│不論新舊法均構成累犯│
│          │，加重本刑至2分之1。  │規定，加重本刑至2分之1│，不生新法較有利於行│
│          │                      │。                    │為人。              │
├─────┼───────────┼───────────┼──────────┤
│刑法第42條│依修正前之刑法第42條第│依修正後之刑法第42條第│比較修正前後之易服勞│
│          │2 項之規定，易服勞役為│3 項之規定，易服勞役以│役折算標準以95年7 月│
│          │銀元一元以上三元以下折│新臺幣一千元、二千元或│1 日修正公布施行之規│
│          │算一日。再依95年5 月17│三千元折算一日。      │定，較有利於被告。  │
│          │日修正公布修正前罰金罰│                      │                    │
│          │鍰提高標準條例第2 條（│                      │                    │
│          │現已刪除）之規定，就其│                      │                    │
│          │原定數額提高為100 倍折│                      │                    │
│          │算一日，則易服勞役折算│                      │                    │
│          │標準為最高應以銀元三百│                      │                    │
│          │元即新台幣九百元折算一│                      │                    │
│          │日。                  │                      │                    │
├─────┴───────────┴───────────┴──────────┤
│一、綜合比較全部罪刑結果：                                                      │
│    本案綜其全部罪刑，比較關於持有槍、彈之罰金刑下限及刑法關於累犯之規定，修正後│
│    刑法並無較修正前之刑法規定有利於被告，自仍應依刑法第2 條第1 項前段之規定，一│
│    體適用修正前（即行為時）之刑法規定。                                        │
│二、關於易刑處分之比較：                                                        │
│（一）關於罰金易服勞役之折算標準，修正後之刑法較修正前之刑法規定有利於被告，應依│
│      刑法第2 條第1 項但書之規定，適用修正後（即裁判時）刑法關於罰金易服勞役之折│
│      算標準規定。                                                              │
│（二）依臺灣高等法院暨所屬法院95年度法律座談會刑事類提案第3 號研討結果，認易刑處│
│      分不包括在「綜其全部罪刑之結果而為比較」之範圍內，可割裂分別適用，適用最有│
│      利於行為人之法律，附此敘明。                                              │
└────────────────────────────────────────┘
附錄本判決論罪科刑法條全文
槍砲彈藥刀械管制條例第7條
未經許可，製造、販賣或運輸火砲、肩射武器、機關槍、衝鋒槍
、卡柄槍、自動步槍、普通步槍、馬槍、手槍或各類砲彈、炸彈
、爆裂物者，處死刑、無期徒刑或7 年以上有期徒刑；處徒刑者
，併科新台幣3千 萬元以下罰金。
未經許可，轉讓、出租或出借前項所列槍砲、彈藥者，處無期徒
刑或5 年以上有期徒刑，併科新台幣1 千萬元以下罰金。
意圖供自己或他人犯罪之用，而犯前二項之罪者，處死刑或無期
徒刑；處徒刑者，併科新台幣5 千萬元以下罰金。
未經許可，持有、寄藏或意圖販賣而陳列第1 項所列槍砲、彈藥
者，處5 年以上有期徒刑，併科新台幣1 千萬元以下罰金。
第 1 項至第 3 項之未遂犯罰之。
槍砲彈藥刀械管制條例第12條
未經許可，製造、販賣或運輸子彈者，處1 年以上7 年以下有期
徒刑，併科新台幣500 萬元以下罰金。
未經許可，轉讓、出租或出借子彈者，處6 月以上5 年以下有期
徒刑，併科新台幣300 萬元以下罰金。
意圖供自己或他人犯罪之用，而犯前二項之罪者，處3 年以上10
年以下有期徒刑，併科新台幣700 萬元以下罰金。
未經許可，持有、寄藏或意圖販賣而陳列子彈者，處5 年以下有
期徒刑，併科新台幣300 萬元以下罰金。
第 1 項至第 3 項之未遂犯罰之。
